

Información

+54 1168466967

celesteaquino12@gmail.com

https://github.com/celeste-work

linkedin.com/in/celeste-dev

Portfolio

Herramientas

- JavaScript
- · HTML, CSS, Bootstrap
- · Java, Spring Boot
- · MySQL, PostgreSQL
- · Git, GitHub
- Postman

Aptitudes

- · Buena comunicación
- Organización
- · Escucha activa
- Adaptabilidad
- Flexibilidad
- · Trabajo en equipo

Idiomas

Inglés: intermedio - En curso

CELESTE AQUINO

/ DESARROLLADORA WEB

Sobre mí

Desarrolladora Web con conocimientos en HTML, CSS, JavaScript, Java y bases de datos relacionales. Actualmente enfocada en construir páginas web seguras y profesionales, con el objetivo de especializarme en front-end y posteriormente en backend. Me apasiona crear experiencias digitales intuitivas y funcionales, y sigo aprendiendo para ampliar mis habilidades en desarrollo web.

Experiencia laboral

Administrativa

Sach automotriz | Septiembre 2022 - Noviembre 2023

 Coordiné procesos de calidad, gestioné reclamaciones y realicé tareas administrativas, garantizando precisión, organización y satisfacción del cliente.

Atención al Cliente

Zapateria Butterfly | Abril 2020 - Agosto 2021

 Brindé atención personalizada, gestioné redes sociales e inventarios, y colaboré en equipo para garantizar una experiencia de compra satisfactoria.

Educación

Nuestra Señora De Lourdes

Bachiller en Economía y Administración | 2019

Telecom Digitalers - Education IT

Java Developer, HTML, MySQL | Mayo 2024 - Octubre 2024

Alura Latam

Java Developer - HTML, CSS, JavaScript | Julio 2024 - Actualidad

Fundación MediaPila - Plataforma 5

Curso de introducción a la programación (HTML, CSS, JavaScript) | Agosto 2024 - Diciembre 2024

Fundación MediaPila

Curso de Habilidades Socioemocionales para el Trabajo | Agosto 2024 - Diciembre 2024